【裁判字號】    95,聲,1804
【裁判日期】    950929
【裁判案由】    聲請定其應執行刑
【裁判全文】
臺灣臺北地方法院刑事裁定              95年度聲字第1804號
聲  請  人  臺灣臺北地方法院檢察署檢察官
受  刑  人  甲○○
上列聲請人因受刑人數罪併罰有二裁判以上，聲請定其應執行之
刑（九十五年度執聲字第八五一號），本院裁定如下：
    主  文
甲○○所犯如附表所示之罪應執行有期徒刑拾月，如易科罰金，
以銀元佰元即新臺幣玖佰元折算壹日。
    理  由
一、聲請意旨略以：受刑人甲○○因犯詐欺等案件，先後經判決
    確定如附表，應依刑法第五十三條及第五十一條第五款，定
    其應執行之刑，爰依刑事訴訟法第四百七十七條第一項聲請
    裁定云云。
二、按裁判確定前犯數罪者，併合處罰之；數罪併罰，有二裁判
    以上者，依刑法第五十一條之規定，定其應執行之刑，刑法
    第五十條、第五十三條分別定有明文。
三、查受刑人行為後，刑法部分條文於民國九十四年二月二日經
    總統公布修正，並自九十五年七月一日起施行，其中與本案
    有關之第二條、第四十一條、第五十一條規定均已分別修正
    ；而罰金罰鍰提高標準條例亦於九十五年五月十七日經總統
    公布修正，刪除第二條有關易科罰金及易服勞役折算標準之
    規定，並自九十五年七月一日起施行。又刑法施行法增訂第
    一條之一、第三條之一，亦分別於九十五年六月十四日、九
    十四年二月二日經總統公布，並均自同年七月一日起施行。
    按行為後法律有變更者，適用行為時之法律，但行為後之法
    律有利於行為人者，適用最有利於行為人之法律，現行刑法
    第二條第一項定有明文。此條規定係規範行為後法律變更所
    生新舊法律比較適用之準據法，是刑法第二條本身雖經修正
    ，但刑法第二條既屬適用法律之準據法，本身尚無比較新舊
    法之問題，於新法施行後，應一律適用裁判時之現行刑法第
    二條之規定，為「從舊從輕」之比較，合先敘明。次按本次
    刑法修正之比較新舊法，應就罪刑有關之共犯、未遂犯、想
    像競合犯、牽連犯、連續犯、結合犯，以及累犯加重、自首
    減輕暨其他法定加減原因（如身分加減）與加減例等一切情
    形，綜其全部罪刑之結果而為比較，最高法院九十五年五月
    二十三日九十五年度第八次刑庭會議著有決議可資參照。經
    查：
（一）刑法第五十一條第五款原規定：「五、宣告多數有期徒刑
      者，於各刑中之最長期以上，各刑合併之刑期以下，定其
      刑期。但不得逾二十年。」修正為：「五、宣告多數有期
      徒刑者，於各刑中之最長期以上，各刑合併之刑期以下，
      定其刑期。但不得逾三十年」，比較新、舊法結果，修正
      後刑法並未較有利於受刑人。
（二）刑法第四十一條第二項原規定：「併合處罰之數罪，均有
      前項情形，其應執行之刑逾六月者，亦同。」修正為：「
      前項規定於數罪併罰，其應執行之刑未逾六月者，亦適用
      之。」，而刑法施行法增訂第三條之一第三項規定：「於
      九十四年一月七日刑法修正施行前犯併合處罰數罪中之一
      罪，且該數罪均符合第四十一條第一項得易科罰金之規定
      者，適用九十年一月四日修正之刑法第四十一條第二項規
      定」，是本件自應適用修正前之刑法第四十一條第二項規
      定。
（三）刑法第四十一條第一項前段關於易科罰金之規定，新法修
      正為「犯最重本刑為五年以下有期徒刑以下之刑之罪，而
      受六個月以下有期徒刑或拘役之宣告者，得以新臺幣一千
      元、二千元或三千元折算一日，易科罰金」，惟依修正前
      刑法第四十一條第一項前段：「犯最重本刑為五年以下有
      期徒刑以下之刑之罪，而受六個月以下有期徒刑或拘役之
      宣告，因身體、教育、職業、家庭之關係或其他正當事由
      ，執行顯有困難者，得以一元以上三元以下折算一日，易
      科罰金」及修正前罰金罰鍰提高標準條例第二條關於「依
      刑法第四十一條易科罰金者，均就其原定數額提高為一百
      倍折算一日；法律所定罰金數額未依本條例提高倍數，或
      其處罰法條無罰金刑之規定者，亦同」等規定，易科罰金
      之折算標準最高為銀元三百元，最低為銀元一百元，換算
      為新臺幣後，最高額為新臺幣九百元，最低額為新臺幣三
      百元。比較修正前、後關於易科罰金折算標準之刑罰法律
      ，適用修正前之規定即修正前刑法第四十一條第一項前段
      及修正前罰金罰鍰提高標準條例第二條規定，對受刑人較
      為有利。
（四）綜上法律修正前、後之比較，揆諸前揭說明及修正後刑法
      第二條第一項之「從舊從輕」原則，本件以適用修正前之
      相關刑罰法律，對受刑人較為有利，並應整體適用修正前
      刑法相關規定及罰金罰鍰提高標準條例第二條規定論處。
四、經查：本件受刑人甲○○因違反毒品危害防制條例、詐欺案
    件，均係於九十五年七月一日之前犯之，業經本院先後判處
    如附表所示之刑，且均經分別確定在案。茲檢察官聲請定其
    應執行之刑，本院審核認聲請為正當，應定其應執行之刑。
    另受刑人違反毒品危害防制條例案件所宣告之從刑部分，依
    刑法第五十一條第十款規定，應併執行之，是毋庸於本院裁
    定併宣告之，併予敘明。
五、至於受刑人所違反前述毒品危害防制條例案件（臺灣臺北地
    方法院檢察署九十四年度毒偵字第九四四號），雖已於九十
    五年一月二十一日縮刑期滿執行完畢，有臺灣高等法院被告
    前案紀錄表一份在卷可稽，惟按數罪併罰之案件，其各罪判
    決均係宣告刑，縱令其中一罪之宣告刑在形式上已經執行，
    仍應由法院定其應執行刑，俟檢察官指揮執行「應執行刑」
    時，再就形式上已執行部分予以折抵，最高法院八十七年臺
    上字第四○九九號判決可資參照，是本院仍應依法就受刑人
    判決確定前所犯之數罪定其應執行之刑，附此敘明。
六、依刑事訴訟法第四百七十七條第一項、第二百二十條，刑法
    第二條第一項前段、修正前刑法第五十三條、第五十一條第
    五款、第四十一條第一項前段、第二項，刑法施行法第三條
    之一第三項，罰金罰鍰提高標準條例第一條前段、修正前罰
    金罰鍰提高標準條例第二條，現行法規所定貨幣單位折算新
    臺幣條例第二條，裁定如主文。
中    華    民    國  九十五  年    九    月  二十九  日
                臺灣臺北地方法院刑事第二庭
                    法      官  雷淑雯
以上正本證明與原本無異。
如不服本裁定，應於送達後五日內向本院提出抗告狀。
                    書  記  官  陳弘文
中    華    民    國  九十五  年    九    月  二十九  日
附表
  ┌──────┬─────────┬──────────┐
  │罪        名│ 毒品危害防制條例 │   詐          欺   │
  ├──────┼─────────┼──────────┤
  │            │                  │                    │
  │宣   告   刑│   有期徒刑六月   │    有期徒刑五月    │
  │            │                  │                    │
  ├──────┼─────────┼──────────┤
  │            │自九十三年間起至九│                    │
  │犯 罪 日 期 │十四年二月中旬止  │九十四年一月三十一日│
  │            │                  │                    │
  ├──────┼─────────┼──────────┤
  │偵 查 機 關 │臺北地檢九十四年度│臺北地檢九十四年度偵│
  │年 度 案 號 │毒偵字第一一一○號│字第一五六七七號    │
  ├───┬──┼─────────┼──────────┤
  │      │法院│    臺北地院      │      臺北地院      │
  │      ├──┼─────────┼──────────┤
  │      │    │九十四年度簡字第九│                    │
  │最  後│案號│四四號（聲請書之附│九十五年度易字第二三│
  │事實審│    │表誤載為九十四年五│四號                │
  │      │    │月九日）          │                    │
  │      ├──┼─────────┼──────────┤
  │      │判決│                  │                    │
  │      │    │九十四年五月二十五│九十五年七月二十六日│
  │      │日期│日                │                    │
  ├───┼──┼─────────┼──────────┤
  │      │法院│    臺北地院      │      臺北地院      │
  │      ├──┼─────────┼──────────┤
  │      │    │                  │                    │
  │確  定│案號│九十四年度簡字第九│九十五年度易字第二三│
  │      │    │四四號            │四號                │
  │判  決├──┼─────────┼──────────┤
  │      │判決│                  │                    │
  │      │確定│九十四年六月二十七│九十五年八月二十二日│
  │      │日期│日                │                    │
  ├───┴──┼─────────┼──────────┤
  │備       註 │臺北地檢九十四年度│ 臺北地檢九十五年度 │
  │            │執字第二三一五號  │ 執字第四○九六號   │
  └──────┴─────────┴──────────┘


司法院資訊處製作；財團法人民間司法改革基金會備份。
